臺灣臺南地方法院刑事判決　　　　　　　　　　　　　九十三年度訴字第五八號
　　公　訴　人　臺灣臺南地方法院檢察署檢察官
　　被　　　告　甲○○
右列被告因違反毒品危害防制條例案件，經檢察官提起公訴（九十三年度毒偵緝字第
一六三、一六四號），被告於本院行準備程序時就被訴犯罪事實為有罪之陳述，本院
合議庭裁定由受命法官獨任行簡式審判程序，判決如左：
    主  文
甲○○連續施用第一級毒品，累犯，處有期徒刑拾月，扣案之第一級毒品海洛因壹包
（淨重零點零陸公克）沒收銷燬之；又連續施用第二級毒品，累犯，處有期徒刑陸月
。應執行有期徒刑壹年貳月，扣案之第一級毒品海洛因壹包（淨重零點零陸公克）沒
收銷燬之。
    事  實
一、甲○○曾因竊盜案件，經臺灣桃園地方法院以八十九年度易字第二三００號判決
    判處有期徒刑一年，於民國九十年二月十日判決確定，入監服刑，於九十一年四
    月十六日執行完畢。又曾因違反毒品危害防制條例案件，經臺灣桃園地方法院裁
    定送勒戒處所觀察、勒戒後，認為有繼續施用毒品之傾向，再經同院以九十年度
    毒聲字第一一九三號裁定令入戒治處所執行強制戒治，嗣停止戒治付保護管束，
    於九十一年三月十二日保護管束期滿執行完畢，並於同年四月十五日，由臺灣桃
    園地方法院檢察署檢察官以九十一年度戒偵字第一九四號為不起訴處分。詎甲○
    ○猶未戒除毒癮，又基於施用第一級毒品海洛因之概括犯意，自九十二年二月間
    某日起至同年九月二十三日止，連續在桃園縣蘆竹鄉內厝村三十三號居所、彰化
    縣員林鎮○○路○段九十六號「福生診所」及統聯客運車上廁所等處，施用第一
    級毒品海洛因多次；且另基於施用第二級毒品安非他命之概括犯意，自九十一年
    十二月間某日起至同年九月二十日止，連續在其楊姓友人位於桃園縣桃園市詳細
    地址不詳之住處，施用第二級毒品安非他命多次。嗣於九十二年九月二十三日下
    午五時四十分許，為警在國道公路警察局第五警察隊新市分隊會客室內，查獲甲
    ○○持有欲自行施用之第一級毒品海洛因一包（淨重０‧０六公克），員警經其
    同意採尿送驗，呈嗎啡及安非他命陽性反應而查知上情。
二、案經臺灣臺南地方法院檢察署檢察官自動檢舉暨內政部警政署國道公路警察局第
    五警察隊報請同署檢察官偵查起訴。
    理  由
一、訊據被告甲○○對於右開事實，皆坦承不諱，且其尿液經警採集送驗，並由檢察
    官依職權送請長榮大學複驗結果，均呈嗎啡及安非他命類陽性反應，有尿液編號
    及嫌疑人年籍對照表、高雄縣政府衛生局九十二年九月三十日九二煙檢字第一七
    六０煙毒尿液檢驗成績書、長榮大學毒物研究中心九十三年五月三日出具之檢驗
    報告各一紙在卷可稽，此外並有白色粉末一包扣案可資佐證。又扣案之白色粉末
    一包經送法務部調查局鑑驗結果，送驗白粉含第一級第六項毒品海洛因成分，淨
    重０‧０六公克（包裝重０‧二五公克），有該局九十二年十月六日調科壹字第
    二００００四五一三號鑑定通知書在卷可憑，足見被告之自白與事實相符，應可
    採信。本案事證明確，被告犯行已堪認定。
二、查被告曾因違反毒品危害防制條例案件，經臺灣桃園地方法院裁定送勒戒處所觀
    察、勒戒後，認為有繼續施用毒品之傾向，再經同院以九十年度毒聲字第一一九
    三號裁定令入戒治處所執行強制戒治，嗣停止戒治付保護管束，於九十一年三月
    十二日保護管束期滿執行完畢，並於同年四月十五日，由臺灣桃園地方法院檢察
    署檢察官以九十一年度戒偵字第一九四號為不起訴處分，有臺灣高等法院被告全
    國前案紀錄表在卷可稽。又被告行為後，毒品危害防制條例修正條文業於九十三
    年一月九日實施，比較修正前後之規定，修正後毒品危害防制條例對於五年內二
    犯該條例第十條之罪者，除將再犯之界定時點由修正前所定「不起訴之處分後」
    變更為修正後之「觀察、勒戒或強制戒治執行完畢釋放後」外，於刑罰方面別無
    其他變革，是修正後毒品危害防制條例之規定於被告並無不利，依刑法第二條第
    一項前段之規定，應適用裁判時即修正後毒品危害防制條例之規定，併予敘明。
    是核被告所為，係於強制戒治執行完畢釋放後，五年內再犯毒品危害防制條例第
    十條第一項之施用第一級毒品罪及同條第二項之施用第二級毒品罪。被告施用毒
    品前後持有第一級毒品海洛因、第二級毒品安非他命之低度行為，俱為其施用上
    開毒品之高度行為所吸收，不另論罪，又其施用第一級毒品海洛因、第二級毒品
    安非他命多次，均時間緊接，所犯各係構成要件相同之罪，顯均基於概括之犯意
    反覆為之，俱為連續犯，應各依刑法第五十六條之規定論以一罪，並加重其刑。
    被告連續施用第一級毒品海洛因、連續施用第二級毒品安非他命二犯行，犯意各
    別，行為互殊，應分論併罰。末查被告曾因竊盜案件，經臺灣桃園地方法院以八
    十九年度易字第二三００號判決判處有期徒刑一年，於九十年二月十日判決確定
    ，入監服刑，於九十一年四月十六日執行完畢，有臺灣高等法院被告全國前案紀
    錄表在卷可憑，其於前開有期徒刑執行完畢後再犯本案有期徒刑以上之罪，為累
    犯，應依刑法第四十七條之規定，就其所犯施用第一級毒品、施用第二級毒品二
    罪分別加重其刑，並均遞加重之。爰審酌被告沈迷毒品，經觀察勒戒、強制戒治
    後仍未戒除毒癮，不知戒慎，但犯後坦承犯行，態度良好，且表示願意接受法律
    制裁，甚有悔意等一切情狀，分別量處如主文所示之刑，以示懲儆。扣案之白粉
    一包（淨重０‧０六公克）業經法務部調查局鑑定確為第一級毒品海洛因無誤，
    應依毒品危害防制條例第十八條第一項前段諭知沒收銷燬之。
據上論斷，應依刑事訴訟法第二百九十九條第一項前段、第二百七十三條之一第一項
，毒品危害防制條例第十條第一項、第二項、第十八條第一項前段，刑法第二條第一
項前段、第十一條前段、第五十六條、第四十七條、第五十一條第五款，判決如主文
。
本案經檢察官黃如慧到庭執行職務。
中      華      民      國      九十三      年    十二    月    十六    日
                                  臺灣臺南地方法院刑事第四庭
                                          法  官  周紹武
右正本證明與原本無異。
如不服本判決，應於判決送達後十日內，向本院提出上訴狀。
                                          書記官  許美惠
中      華      民      國      九十三      年    十二    月    十六    日
附錄本案論罪科刑法條全文：
毒品危害防制條例第十條
施用第一級毒品者，處六月以上五年以下有期徒刑。
施用第二級毒品者，處三年以下有期徒刑。
